臺灣桃園地方法院刑事判決
108年度交易字第98號
公  訴  人  臺灣桃園地方檢察署檢察官 
被      告  練秀潔


選任辯護人  郭桓甫律師
            黃立心律師
            蔡岳龍律師
上列被告因過失傷害案件，經檢察官提起公訴（106年度偵字第2
7759號），本院判決如下：
    主  文
本件公訴不受理。
    理  由
一、公訴意旨詳如附件臺灣桃園地方檢察署檢察官起訴書所載。
二、按告訴乃論之罪，告訴人於第一審辯論終結前，得撤回其告
    訴；又告訴乃論之罪經撤回者，應諭知不受理之判決，且不
    受理之判決，得不經言詞辯論為之，刑事訴訟法第238條第1
    項、第303條第3款、第307條分別定有明文。
三、經查，本案檢察官認被告丙○○涉犯修正前刑法第284條第1項
    前段之過失傷害罪嫌而提起公訴，依刑法第287條之規定，
    前開罪名須經告訴。嗣經告訴人甲○○於本院第一審辯論終結
    前，具狀撤回告訴，此有告訴人於111年8月31日提出之刑事
    撤回告訴狀存卷可參（見本院卷二第115頁），並經告訴人
    之母親鄧麗蓮向本院陳明告訴人已與被告丙○○及其配偶王彥
    祺達成和解而撤回告訴，有本院辦理刑事案件電話查詢紀錄
    表（見本院卷二第117頁）在卷可佐，參以本案被告丙○○與
    告訴人於臺灣高等法院民事庭成立和解之和解筆錄（見本院
    卷二第137至141頁）屬實，是本案係由告訴人具狀簽名提出
    前開刑事撤回告訴狀，堪以認定。揆諸上揭法律之規定，本
    案爰不經言詞辯論，逕行諭知不受理之判決。
四、據上論斷，應依刑事訴訟法第303條第3款、第307條，判決
    如主文。
本案經檢察官乙○○提起公訴，經檢察官林鋐鎰到庭執行職務。
中　　華　　民　　國　　111 　年　　10　　月　　11　　日
　　　　　　　刑事第六庭    審判長法  官  劉淑玲
　　　　　　　                    法  官  何宇宸
　　　　　　　                    法　官　何啓榮
以上正本證明與原本無異。
如不服本判決應於收受判決後20日內向本院提出上訴書狀，並應
敘述具體理由。其未敘述上訴理由者，應於上訴期間屆滿後20日
內向本院補提理由書(均須按他造當事人之人數附繕本)「切勿逕
送上級法院」。
                                  書記官　潘瑜甄
中　　華　　民　　國　　111 　年　　10　　月　　11　　日
附件：
臺灣桃園地方檢察署檢察官起訴書
                                    106年度偵字第27759號
　　被　　　告　丙○○　女　  歲（民國 年 月  日生）
　　　　　　　　　　　　住
　　　　　　　　　　　　國民身分證統一編號：          號
　　選任辯護人　蔡岳龍律師
                郭桓甫律師
上列被告因過失傷害案件，已經偵查終結，認應該提起公訴，茲
將犯罪事實及證據並所犯法條分敘如下：
　　　　犯罪事實
一、丙○○於民國106年4月28日晚間11時24分許，在桃園市○○區○○
    路○○○路○○路○○○○○區○○路000號前），本應注意行人穿越設
    有行人穿越道之道路時，必須經由行人穿越道，不得在其10
    0公尺範圍內穿越道路，且在劃有分向限制線之路段，不得
    穿越道路。而依當時天候晴、夜間有照明、柏油路面乾燥、
    無缺陷、無障礙物及視距良好等情，客觀上並無不能注意之
    情事，竟疏未注意，貿然徒步自中壢區中山路120號前，由
    東北往西南方向橫越右側旁設有行人穿越道及劃有分向限制
    線之中壢區中山路道路，欲前往其配偶王彥祺（涉犯過失傷
    害罪嫌部分，另簽分偵辦）所駕駛違規暫停在對向車道及行
    人穿越道之車牌號碼0000-00號自用小客車，適有甲○○（涉
    犯過失傷害罪嫌，另由臺灣桃園地方法院少年法庭審理）無
    駕駛執照，騎乘車牌號碼000-000號普通重型機車，亦疏未
    注意車前狀況，沿中壢區中山路由西北往東南方向行經該處
    ，雙方均因閃避不及，甲○○所騎機車因而不慎在所行駛車道
    內之分向限制線旁碰撞丙○○，致甲○○人車倒地，並受有頭部
    、右側手部、左側手部擦傷及左側膝部挫傷之傷害。丙○○於
    肇事後，在未被有偵查犯罪職權之機關或公務員發覺前，於
    警員前往現場處理時在場，並當場承認其為肇事者而接受裁
    判。
二、案經甲○○訴由桃園市政府警察局中壢分局報告偵辦。
　　　　證據並所犯法條
一、證據清單：
編號 證據名稱 待證事實 一 被告丙○○於警詢及偵查中之供述 被告丙○○於前揭時、地，徒步橫越道路並與告訴人甲○○所騎乘之機車發生碰撞等相關事實。 二 告訴人甲○○於警詢時之指訴及偵查中之證述 告訴人於前揭時、地，騎乘車牌號碼000-000號普通重型機車，與徒步行進之被告發生碰撞，並受有傷害等相關事實。 三 天成醫療社團法人天晟醫院出具之診斷證明書（乙種） 告訴人受有傷害等相關事實。 四 桃園市政府警察局舉發違反道路交通管理事件通知單、道路交通事故現場圖、道路交通事故調查報告表（一）（二）、桃園市政府警察局道路交通事故肇事人自首情形紀錄表、車輛詳細資料報表、中華電信之證號查詢機車駕駛人表單、桃園市政府警察局舉發違反道路交通管理事件通知單 、桃園市政府警察局車輛行車事故鑑定會函暨所附之桃園市政府車輛行車事故鑑定會鑑定意見書（桃市鑑0000000案）、照片14張、監視及行車紀錄器錄影擷取畫面10張及監視錄影光碟1片 案發經過情形、現場之相關跡證 、告訴人無照駕駛、被告之行為符合自首要件、被告為肇事主因 、告訴人及王彥祺均為肇事次因等相關事實。 
二、核被告所為，係犯刑法第284 條第1 項前段之過失傷害罪嫌
    。又被告於肇事後，在未被有偵查犯罪職權之機關或公務員
    發覺前，於警員前往現場處理時在場，並當場承認其為肇事
    者，而願意接受裁判等情，有桃園市政府警察局道路交通事
    故肇事人自首情形紀錄表存卷可參，符合自首要件，依刑法
    第62條前段規定，得減輕其刑。
三、依刑事訴訟法第251條第1項提起公訴。
　　此　致
臺灣桃園地方法院
中　　華　　民　　國　 108　　年　　 1　　月　  17　　日
                          檢　察　官    乙○○
本件證明與原本無異　　　　　　　　　　　　　　　　　　　
中　　華　　民　　國　 108　　年　　 1　　月　  29　　日
　　　　　　　　　　　　  書  記  官　  高婉苓　　
所犯法條：
中華民國刑法第284條（過失傷害罪）
因過失傷害人者，處 6 月以下有期徒刑、拘役或 5 百元以下罰
金，致重傷者，處 1 年以下有期徒刑、拘役或 5 百元以下罰金
。
從事業務之人，因業務上之過失傷害人者，處 1 年以下有期徒
刑、拘役或 1 千元以下罰金，致重傷者，處 3 年以下有期徒刑
、拘役或 2 千元以下罰金。